臺灣高等法院刑事判決
109年度上易字第468號
上  訴  人  
即  被  告  蔡青龍


                    （另案於法務部○○○○○○○執行）  上列上訴人因毒品危害防制條例案件，不服臺灣新竹地方法院108年度易字第1006號，中華民國108年12月11日第一審判決（起訴案號：臺灣新竹地方檢察署108年度毒偵字第1479號），提起上訴，本院判決如下：
    主  文
上訴駁回。
    事實及理由
一、經本院審理結果，認第一審以上訴人即被告蔡青龍犯毒品危
    害防制條例第10條第2項之施用第二級毒品罪，累犯，判處
    有期徒刑9月，認事用法及量刑均無不當，應予維持，除引
    用第一審判決書記載之事實、證據及理由（如附件）外，並
    補充記載「被告於本院審理時之自白」為證據。
二、被告上訴意旨略以：被告係經新竹縣政府警察局竹北分局持
    證人拘票到住處將被告以證人身分拘提到案，於製作筆錄及
    採尿前，被告即供承於民國108年7月29日晚間施用第二級毒
    品犯行，被告符合自首要件，且原審量刑過重，顯屬違誤云
    云。
三、惟查量刑判斷當否之準據，應就判決之整體觀察為綜合考量
    ，為求個案裁判之妥當性，法律賦予法院裁量之權，量刑輕
    重，係屬事實審法院得依職權自由裁量之事項，苟其量刑已
    以行為人之責任為基礎，並斟酌刑法第57條各款所列情狀而
    未逾越法定刑度，如無偏執一端，致明顯失出失入情形，並
    具妥當性及合目的性，符合罪刑相當原則，即不得遽指為違
    法。原判決關於科刑部分，業於理由內具體說明其審酌之根
    據及理由，顯係基於行為人之責任為基礎，斟酌刑法第57條
    各款所列情狀，而為刑之量定，既未逾越法定刑度，客觀上
    亦不生裁量權之濫用；再被告雖於本件採尿鑑驗結果未得出
    前，即主動向有偵查權限之公務員坦承本件施用第二級毒品
    之犯行等情，惟查，本件係警方依據卷附通訊監察譯文所載
    內容，先於108年7月29日向臺灣新竹地方法院聲請取得搜索
    票，並經臺灣新竹地方檢察署檢察官以被告為嫌疑人身分，
    於同年月30日核發拘票後，由警方於同年8月1日執行搜索、
    拘提而查獲被告，而上開搜索票並已載明應扣押物品包括第
    一、二級毒品及吸食器具，顯見斯時警方於本件採尿鑑驗前
    ，已據前開通訊監察譯文所載客觀事證，合理懷疑被告涉有
    施用第二級毒品之犯行，縱使被告於警局製作警詢筆錄前曾
    向警員供承本件施用第二級毒品之犯行，則其本件之犯行已
    先為有偵查權限之公務員發覺，不符合自首之要件，尚難邀
    寬減之餘地，核無上訴意旨所稱未依法減刑之違誤，且被告
    已有多項施用毒品前科，再為本案施用第二級毒品犯行，顯
    未因前所受觀察、勒戒及有期徒刑之執行而矯正惡習，參酌
    毒品危害防制條例第10條第2項施用第二級毒品罪之法定刑
    為「3年以下有期徒刑」，原審衡酌被告構成累犯之前案皆
    為施用毒品罪，其於前案執行完畢後，卻仍未能戒慎其行，
    故意再犯同質性之本案施用第二級毒品罪，顯見其未因前案
    徒刑之執行產生警惕作用，足認其具有特別惡性，且對刑罰
    之反應力薄弱，而適用累犯規定予以加重其刑，並量處被告
    有期徒刑9月，難謂有何失之過重或罪刑不相當、違反比例
    原則可言。被告上訴徒憑己見，指摘原審未適用自首規定且
    量刑不當，為無理由，應予駁回。
據上論斷，應依刑事訴訟法第373條、第368條，判決如主文。
本案經檢察官黃翊雯提起公訴，檢察官陳孟黎到庭執行職務。
中　　華　　民　　國　　109 　年　　4 　　月　　14　　日
                  刑事第十三庭審判長法  官  王國棟
                                    法  官  曹馨方
                                    法  官　呂煜仁
以上正本證明與原本無異。
不得上訴。
                                    書記官　林廷佳
中　　華　　民　　國　　109 　年　　4 　　月　　14　　日
附錄：本案論罪科刑法條全文
 毒品危害防制條例第10條
施用第一級毒品者，處 6 月以上 5 年以下有期徒刑。
施用第二級毒品者，處 3 年以下有期徒刑。